【裁判字號】    95,訴,1147
【裁判日期】    950919
【裁判案由】    侵權行為損害賠償
【裁判全文】
臺灣臺南地方法院民事判決              95年度訴字第1147號
原      告  丙○○○
訴訟代理人  乙○○
被      告  甲○○
                      現於臺南戒治所強制戒治中
上列當事人間請求損害賠償事件，經原告提起刑事附帶民事訴訟
，本院刑事庭裁定移送民事庭審理，經本院於民國95年9月15日
言詞辯論終結，判決如下：
    主  文
被告應給付原告新台幣陸拾壹萬壹仟肆佰陸拾元及自民國九十五
年五月二十日起至清償日止，按年息百分之五計算之利息。
訴訟費用由被告負擔。
本判決於原告以新台幣貳拾萬肆仟元供擔保後，得假執行。
    事實及理由
一、本件原告起訴主張：被告於民國94年11月1日15時50分許，
    駕駛牌照號碼2M-6326號自小客車，沿臺南市○○路○段，由
    北向南行駛至該路531巷巷口北側之路段時，未注意車前狀
    況，適有原告由東向西橫越該路時，遭被告所駕駛之上開自
    小客車右前方撞及，致原告受有頭部外傷、右側脛腓骨近端
    骨折、左側脛腓骨頭骨折、臉部及左下肢撕裂傷等傷害，原
    告遭撞傷後，經送奇美醫院住院治療，支出醫療費用新台幣
    （以下同）14,132元，又原告年邁，受傷後無法行動，需申
    請外籍看護工，為期2年，每月費用20,722元，總計支出497
    ,328 元，另原告因身體受傷，精神肉體所受痛苦甚大，故
    請求償非財產上損害金額100,000元。以上各項金額總計為
    611,460元，均係被告不法侵害所生之結果，被告對於原告
    之上開損害，自應負賠償責任，為此提起本件訴訟等語。並
    聲明：如主文所示。
二、被告則對於原告主張之事實不爭執，對於原告之請求為認諾
    。
三、按當事人於言詞辯論時為訴訟標的之捨棄或認諾者，應本於
    其捨棄或認諾為該當事人敗訴之判決。民事訴訟法第384條
    有所明文。查本件被告於本院言詞辯論時，當庭就原告所請
    求之訴訟標的即侵權行為損害賠償請求為認諾之情，有本院
    95年9月15日言詞辯論筆錄在卷可據，則依據上開民事訴訟
    法之規定，本院自應本於被告之認諾，而判決被告敗訴。從
    而，原告請求被告應給付原告611,460元及自起訴狀繕本送
    達被告之翌日起（95年5月20日）至清償日止，按年息百分
    之5計算之遲延利息，即屬依法有據，應予准許。
四、原告陳明願供擔保，聲請宣告假執行，合於法律之規定，爰
    酌定相當之擔保金額宣告之。
五、結論：本件原告之訴為有理由，依民事訴訟法第78條、第39
    0條第2項，判決如主文。
中    華    民    國    95    年    9    月    19    日
                  民事第一庭    法  官  陳杰正
以上正本，係照原本作成。
如對本判決上訴，須於判決送達後20日內向本院提出上訴狀
中    華    民    國    95    年    9    月    19    日
                                書記官  汪維屏


司法院資訊處製作；財團法人民間司法改革基金會備份。
